臺灣高雄地方法院刑事判決　　　　　　　 94年度易字第522號
公　訴　人　臺灣高雄地方法院檢察署檢察官
被　　　告　乙○○　男　26歲.
上列被告因傷害等案件，經檢察官提起公訴（94年度偵字第4170
號），本院判決如下：
    主  文
乙○○傷害人之身體，處有期徒刑捌月。扣案小刀壹把沒收。
    事  實
一、乙○○前分別於民國90年間因搶奪案件，經本院以91年度訴
    字第827 號判處有期徒刑2 年2 月確定，執行徒刑期間，於
    93 年5月7 日縮短刑期付保護管束假釋出監，嗣被告於93年
    間復因毒品案件，再經本院以93年度簡字第3506號判處有期
    徒刑4 月確定，而受撤銷假釋處分（未構成累犯），因均未
    到案執行搶奪案件殘刑及毒品案件徒刑，經臺灣高雄地方法
    院檢察署檢察官於94年1 月26日併案發佈通緝在案，其於94
    年2 月13日21時15分許，騎乘車牌號碼YFA —870 號重型機
    車，途經其祖母位於高雄市苓雅區○○○路107 巷52號住處
    前，適為執行機車巡邏勤務警員甲○○認出係通緝中之乙○
    ○，即將騎乘之機車橫置於乙○○機車前方阻止去向，並告
    知是警察不要跑，乙○○未予理會並即迴車欲逃逸離去，甲
    ○○見狀即下車逮捕乙○○，徒手以雙臂自乙○○後方環抱
    肩、胸部欲制服之，詎乙○○竟起妨害公務、傷害犯意，對
    依法執行通緝犯逮捕職務之警員甲○○施以強暴手段，先以
    齒緊咬甲○○左手臂內側，二人拉扯跌倒在地之際，乙○○
    再接續自所騎上開機車前方開放式置物箱內取得小刀1 把，
    持之刺向陳昱得之右大腿、右膝等處數刀，以抗拒執法人員
    之合法逮捕，致甲○○受有右手表淺性切割傷約1,0.8,0. 5
    公分長共3 處、右大腿擦裂傷約2 ×0.3 公分、右膝點狀刺
    傷1 處及左上臂上方內側咬傷5 ×3 公分1 處、右手掌割裂
    傷、右膝挫傷等傷害，。
二、案經高雄市政府警察局苓雅分局報請臺灣高雄地方法院檢察
    署檢察官偵查起訴及甲○○補行傷害告訴。
    理  由
一、訊據被告乙○○固不否認於上開時地有以齒咬、持小刀連刺
    等方式攻擊告訴人甲○○，致告訴人受有上開傷勢之傷害犯
    行及告訴人壓制前有告知是警察等事實，惟矢口否認犯行，
    辯稱：告訴人當時未身著警服，也非騎乘警用車輛，且係獨
    自1 人，也未出示證件，伊並未認知告訴人警察身分，亦不
    知自己有遭通緝，又因告訴人先壓住脖子，使伊無法呼吸始
    會反擊云云。
二、經查：
（一）被告乙○○以齒緊咬告訴人甲○○左手臂內側，並持小刀
      連刺告訴人腿膝部之方式，致告訴人受有上開傷勢，業據
      被告坦認不諱，核與告訴人指述遭受傷害經過及傷勢等節
      相符，並有乃榮醫院94年02月13日驗傷診斷書2 紙、傷勢
      照片6 幀為佐，復有作案用之小刀1 把扣案可證，足認被
      告自白傷害犯行與事實相符，堪以採認。
（二）又證人即告訴人甲○○到庭結稱：94年2 月13日20時至22
      時許在轄區內，與同事1 人分騎乘公務車，執行便衣巡邏
      任務，對可疑對象進行盤查，而被告係通緝犯，日前行經
      被告祖母住處均有特別留意被告行跡，當時發現被告後，
      伊即以騎乘機車橫置被告機車前擋住去向，並說「我是警
      察、你有搶奪案被通緝、不要跑」等語，被告仍騎乘機車
      迴轉脫離，伊即趨前將被告自機車上抓下，2 人隨即發生
      拉扯扭打約5 分鐘，伊即呼請旁觀群眾報警到場，約10分
      鐘後警網到抵達，伊已將被告制服等語綦詳（本院審判筆
      錄第3 頁以下），告訴人當日執勤情況並有高雄市政府警
      察局苓雅分局三多路派出所94年2 月13日勤務分配表1 紙
      附卷為佐，足認告訴人當時確係依法令執行勤務，亦於執
      行逮捕行為之始，有以口頭表明警員身分，並告以逮捕通
      緝犯意旨，足認被告對告訴人係值勤警員應能預見。
（三）被告乙○○前先後於90年間因搶奪案件，經本院以91年度
      訴字第827 號判處有期徒刑2 年2 月，執行徒刑期間，於
      93年5 月7 日縮短刑期付保護管束假釋出監，嗣被告於93
      年間復因毒品案件，再經本院於93年9 月20日以93年度簡
      字第3506號判處有期徒刑4 月確定，於撤銷假釋後，均未
      到案接受執行搶奪案件殘刑及毒品案件徒刑，經臺灣高雄
      地方法院檢察署檢察官於94年1 月26日併案發佈通緝乙節
      ，有被告臺灣高等法院被告前案紀錄表1 份在卷可佐，被
      告因案在執行中遭通緝，係通緝犯，告訴人逮捕通緝犯行
      為，自屬依法令執行職務之行為，洵堪認定，又證人亦稱
      ：當日之前亦曾前往緝捕被告，當時被告看到伊就即時逃
      跑而未逮獲等語（同前審判筆錄第4 頁），又被告既於93
      年假釋期間甫接受毒品案件偵審程序，而該案件經業於93
      年9 月20日確定，距本案被告遭逮捕時間近逾半年，且被
      告當庭對尚有搶奪案件殘刑、毒品案件之徒刑未執行完畢
      乙節亦能認知（同前審判筆錄第6 頁），卻未到案執行，
      並經執行機關發布通緝，顯有逃匿之情，則其辯稱未遭受
      通緝，不知自己通緝犯身分云云，亦無足採信。綜上，被
      告既已能認知告訴人員警身分，依法執行逮捕職務，於群
      眾睽睽環視下，卻仍試圖逃脫拒捕，又持刀攻擊員警，其
      有妨害公務之犯行，亦堪認定。本件被告傷害及妨害公務
      之犯行，既均事證明確，堪以認定，應依法論科。
三、核被告乙○○所為，係犯刑法第135 條第1 項之對於公務員
    執行職務施強暴罪、刑法第277 條第1 項普通傷害罪。被告
    出於單一之傷害犯意，接連以齒咬、持刀穿刺方式攻擊告訴
    人之行為，為接續犯之實質上一罪。被告對於員警前往執行
    勤務時，所為妨害公務、傷害等行為，係基於一個決意下所
    為，應係一行為觸犯構成要件不相同之罪名，為想像競合犯
    ，應從一重論以傷害罪。爰審酌於遇員警表明身分依法逮捕
    時，竟公然抵抗且對警員施以暴力，妨害公務之執行，視公
    權力於無物，並持刀攻擊警員，致警員多處受傷，且犯後執
    詞否認犯行，全無悔改之意等一切情狀，量處如主文所示之
    刑。
四、於扣案之小刀1 把，係被告所有，且係供本件妨害公務及傷
    害犯行所用之物，亦據被告供述在卷甚明，爰依刑法第38條
    第1項第2款之規定，併予宣告沒收。
據上論斷，應依刑事訴訟法第299 條第1 項前段、刑法第135 條
第1 項、第277 條第1 項、第55條、罰金罰鍰提高標準條例第1
條前段、第38條第1項第2款，判決如主文。
中　　華　　民　　國　　94　　年　　6 　　月　　21　　日
                  刑事第十四庭審判長法　官  陳銘珠
                                    法  官  紀凱峰
                                    法  官  林瑋桓
以上正本證明與原本無異。
如不服本判決，應於判決送達後10日內，向本院提出上訴狀。
中　　華　　民　　國　　94　　年　　6 　　月　　21　　日
                                    書記官  謝群育
附錄法條：
刑法第135 條第1項
對於公務員依法執行職務時，施強暴脅迫者，處3 年以下有期徒
刑、拘役或300 元以下罰金。
刑法第277條第1項
傷害人之身體或健康者，處3 年以下有期徒刑、拘役或1 千元以
下罰金。
